臺灣臺北地方法院刑事判決　　　　　　　96年度易字第3088號
公　訴　人　臺灣臺北地方法院檢察署檢察官
被　　　告　甲○○
上列被告因竊盜等案件，經檢察官提起公訴（九十六年度偵字第
二一七六八號），本院判決如下：
    主  文
甲○○共同竊盜，累犯，處有期徒刑肆月，扣案如附表編號一所
示之物沒收；又寄藏贓物，累犯，處有期徒刑月；又共同攜帶
兇器竊盜，累犯，處有期徒刑柒月，扣案如附表編號二至四所示
之物均沒收。應執行有期徒刑壹年，扣案如附表編號一至四所示
之物均沒收。
    事  實
一、甲○○前於民國八十九年間因毒品案件，經臺灣桃園地方法
    院以八十九年度易字第二三三三號判處有期徒刑七月確定，
    於九十一年十月十八日縮刑期滿執行完畢。猶不知悔改：
  (一)與真實姓名年籍不詳綽號「阿川」之成年男子共同基於意圖
    為自己不法所有之犯意聯絡，於民國九十六年十月十八日凌
    晨三時許（起訴書誤載為同年月十日下午六時三十分許），
    由「阿川」駕駛車號不詳之自用小客車，搭載甲○○前往臺
    北市○○區○○路二五巷內，推由「阿川」持自有之附表編
    號一所示之鑰匙，開啟陳昭慧所有、平日由其配偶庚○○使
    用之車號ＢＶ—三五五０號自用小客車車門後，旋由甲○○
    駛離而逃逸。
  (二)詎渠等竊得上開車輛後，甲○○竟又基於寄藏贓物之犯意，
    明知「阿川」所交付如附表編號五至十所示之物，均係來路
    不明之贓物，竟仍於同日凌晨四時許，在臺北市中山區○○
    ○路高架橋下某處，受「阿川」之託代為保管，並將該等贓
    物藏置於上開竊得之車輛內。
  (三)渠等復共同基於意圖為自己不法所有之犯意聯絡，由「阿川
    」攜帶其所有、客觀上足對人之生命、身體、安全構成威脅
    、具有危險性、如附表編號三、四所示之鐵鎚、磨刀等兇器
    及附表編號二所示之開鎖器，並駕駛前揭竊得之車輛搭載甲
    ○○，於同日凌晨四時許至臺北市中山區○○○路○段二五
    號之新生北路高架橋下停車場，乘夜間無人看管之際，推由
    甲○○持附表編號三所示之鐵鎚，擊破戊○○所有之車號七
    八七０—ＥＡ號自用小客車左後車窗（毀損部分未據告訴）
    ，入內竊取戊○○所有之愛迪達布鞋一雙，得手後，藏置於
    上開竊得之車輛內，旋即駕駛該車離去。嗣於同日凌晨四時
    四十分許，行經臺北市○○區○○路某處遇警盤查時，渠等
    心虛畏罪，旋棄車分別逃逸，經警在臺北市中山區○○○路
    ○段三六巷與松江路三八巷口當場逮捕甲○○，並於上開竊
    得之車輛內起獲前揭布鞋一雙及如附表所示之物，始循線查
    悉上情。
二、案經臺北市政府警察局中山分局報請臺灣臺北地方法院檢察
    署檢察官偵查起訴。
    理  由
一、前揭事實，業據被告甲○○於本院審理時坦承不諱，核與被
    害人庚○○、陳思伶、己○○、乙○○、丁○○、壬○○、
    丙○○及辛○○指訴失竊情節相符，並有贓物認領保管單、
    臺北縣政府警察局車輛尋獲電腦輸入單及贓物照片附卷可稽
    ，暨扣案如附表編號一至四所示之物可資佐證。本件事證明
    確，被告犯行洵堪認定，應予依法論科。
二、核被告所為，係犯刑法第三百二十條第一項之竊盜、第三百
    四十九條第二項之寄藏贓物及第三百二十一條第一項第三款
    之攜帶兇器竊盜罪。公訴人就前揭犯罪事實一之(一)起訴法條
    誤載為同法第三百二十一條第一項第三款，業經公訴人當庭
    更正在卷，併此敘明。被告與「阿川」間就前揭犯罪事實一
    之(一)、(三)犯行有犯意聯絡及行為分擔，為共同正犯。又被告
    所犯上開三罪之間，犯意各別，行為互殊，應予分論併罰。
    再查被告前於八十九年間因毒品案件，經臺灣桃園地方法院
    以八十九年度易字第二三三三號判處有期徒刑七月確定，於
    九十一年十月十八日縮刑期滿執行完畢，此有卷附臺灣高等
    法院被告全國前案紀錄表可按，其於五年以內故意再犯有期
    徒刑以上之罪，為累犯，依刑法第四十七條第一項規定，加
    重其刑。爰審酌被告正值壯年，不思以正途取財，夥同「阿
    川」竊取他人之物，復受託寄藏來路不明之贓物，危害社會
    治安，然犯後已坦承犯行，態度尚佳等一切情狀，分別量處
    如主文所示之刑，並定其應執行之刑。扣案如附表編號一至
    四所示之物，均係「阿川」所有、供其與被告共犯竊盜所用
    或竊盜預備之物，業據被告供明在卷，爰依刑法第三十八條
    第一項第二款規定宣告沒收。
據上論結，應依刑事訴訟法第二百八十四條之一、第二百九十九
條第一項前段，刑法第二十八條、第三百二十條第一項、第三百
二十一條第一項第三款、第三百四十九條第二項、第四十七條第
一項、第五十一條第五款、第三十八條第一項第二款，刑法施行
法第一條之一第一項、第二項前段，判決如主文。
本案經檢察官鄧巧羚到庭執行職務
中　　華　　民　　國　　96　　年　　12　　月　　28　　日
　　　　　　　　　刑事第八庭法　官　陳芃宇
以上正本證明與原本無異。
如不服本判決，應於判決送達後10日內，向本院提出上訴狀。
　　　　　　　　　　　　　　書記官　徐鶯尹
中　　華　　民　　國　　96　　年　　12　　月　　31　　日
附表：
┌──┬────────┬──┬────────────┐
│編號│   品  名       │數量│        備    註        │
├──┼────────┼──┼────────────┤
│ 一 │鑰匙            │一支│供竊盜所用之物          │
├──┼────────┼──┼────────────┤
│ 二 │開鎖器          │二串│竊盜預備之物            │
├──┼────────┼──┼────────────┤
│ 三 │鐵鎚            │一支│供加重竊盜所用之物      │
├──┼────────┼──┼────────────┤
│ 四 │磨刀            │五支│供加重竊盜所用之物      │
├──┼────────┼──┼────────────┤
│ 五 │車號四五一三—Ｄ│一張│係己○○於九十六年十月十│
│    │Ｂ號自用小客貨車│    │七日上午八時許在臺北縣中│
│    │行車執照        │    │和市○○路二三巷三號一樓│
│    │                │    │所失竊                  │
├──┼────────┼──┼────────────┤
│ 六 │乙○○所有之中華│各一│係乙○○於九十六年十月四│
│    │民國護照及國立中│件  │日凌晨零時許在其位於臺北│
│    │央圖書館閱覽證、│    │縣板橋市○○路七四巷七弄│
│    │陳季治所有之中華│    │九號六樓住處所失竊      │
│    │民國護照及台胞證│    │                        │
├──┼────────┼──┼────────────┤
│ 七 │重型機車駕照、健│各一│係丁○○於九十六年十月五│
│    │保卡、中華民國災│張  │日上午八時許，在臺北縣中│
│    │難救援協會服務證│    │和市○○路二０一號之一所│
│    │                │    │失竊                    │
├──┼────────┼──┼────────────┤
│ 八 │漢力仕儀器股份有│各一│係壬○○於九十六年十月十│
│    │限公司所有之華南│件  │五日上午八時許，在其所經│
│    │商業銀行中崙分行│    │營址設臺北縣中和市○○街│
│    │支票簿（票據編號│    │三一一號三樓之漢力仕儀器│
│    │ＰＣ九三九五五七│    │股份有限公司所失竊      │
│    │九至ＰＣ九三九五│    │                        │
│    │六００號）及該公│    │                        │
│    │司大、小章、簡文│    │                        │
│    │喜印章、長榮航空│    │                        │
│    │公司、中華航空公│    │                        │
│    │司、澳門航空公司│    │                        │
│    │會員卡、第一商業│    │                        │
│    │銀行金融卡、華南│    │                        │
│    │商業銀行信用卡  │    │                        │
├──┼────────┼──┼────────────┤
│ 九 │亞藝影音會員卡（│一張│係丙○○於九十六年八月二│
│    │編號一００００一│    │十一日下午六時三十分許，│
│    │八七五七號）    │    │在其位於臺北縣板橋市光明│
│    │                │    │街三二號三樓住處所失竊  │
├──┼────────┼──┼────────────┤
│ 十 │中華民國得勝者教│一張│係辛○○於九十六年十月十│
│    │育協會輔導義工證│    │七日下午四時許在臺北市仁│
│    │（編號０００三五│    │愛路與光復南路口所失竊  │
│    │三號）          │    │                        │
└──┴────────┴──┴────────────┘
附錄本案論罪科刑法條全文：
中華民國刑法第320條
（普通竊盜罪、竊佔罪）
意圖為自己或第三人不法之所有，而竊取他人之動產者，為竊盜
罪，處 5 年以下有期徒刑、拘役或 5 百元以下罰金。
意圖為自己或第三人不法之利益，而竊佔他人之不動產者，依前
項之規定處斷。
中華民國刑法第321條
（加重竊盜罪）
犯竊盜罪而有左列情形之一者，處六月以上、五年以下有期徒刑
：
一、於夜間侵入住宅或有人居住之建築物、船艦或隱匿其內而犯
之者。
二、毀越門扇、牆垣或其他安全設備而犯之者。
三、攜帶兇器而犯之者。
四、結夥三人以上而犯之者。
五、乘火災、水災或其他災害之際而犯之者。
六、在車站或埠頭而犯之者。
前項之未遂犯罰之。前二項之未遂犯罰之。
中華民國刑法第349條
（普通贓物罪）
收受贓物者，處3年以下有期徒刑、拘役或5百元以下罰金。
搬運、寄藏、故買贓物或為牙保者，處5年以下有期徒刑、拘役
或科或併科1千元以下罰金。
因贓物變得之財物，以贓物論。
